臺灣高雄地方法院刑事判決　　　　　　　94年度易字第1037號
公　訴　人　臺灣高雄地方法院檢察署檢察官
被　　　告　戊○○　男　38歲.
被　　　告　丁○○　男　42歲.
被　　　告　甲○○　男　28歲.
被　　　告　乙○○　男　42歲.
被　　　告　庚○○　男　34歲.
上列被告因賭博案件，經檢察官提起公訴（94年度核退偵字第23
9 號），嗣因被告就被訴事實為有罪之陳述，本院並聽取當事人
之意見後，改依簡式審判程序進行，判決如下：
    主  文
戊○○、庚○○共同連續意圖營利，聚眾賭博，累犯，各處有期
徒刑伍月，如易科罰金，均以參佰元折算壹日。扣案如附表二所
示之物均沒收。
丁○○共同連續意圖營利，聚眾賭博，處有期徒刑陸月，如易科
罰金，以參佰元折算壹日。扣案如附表二所示之物均沒收。
甲○○、乙○○共同連續意圖營利，聚眾賭博，各處有期徒肆月
，如易科罰金，均以參佰元折算壹日。扣案如附表二所示之物均
沒收。
    事  實
一、戊○○前因公共危險案，經本院以89年度雄交簡字第769 號
    判處有期徒刑2 月確定，於90年5 月4日 執行完畢。庚○○
    前因違反電子遊戲場業管理條例案，經本院以92年度簡字第
    1795號判處有期徒刑3 月確定，於92年8 月29日易科罰金執
    行完畢。丁○○、甲○○、乙○○、己○○（另行拘提中）
    、庚○○等人共同基於意圖營利，供給賭博場所並聚眾賭博
    之概括犯意連絡，自93年11月4 日起，由丁○○向不知情之
    林焜烽承租高雄縣鳳山市○○○路20號之一、二樓為賭博場
    所，再由甲○○、乙○○、戊○○、己○○（另行拘提中）
    、庚○○連續以每日新臺幣（下同）1000元至3000元不等之
    代價擔任現場管理人，約明分工情形如附表一所示。彼等以
    膠質天九牌為賭具，由賭客四人持牌，輪流為莊家，每人各
    持4 張天九牌，比點數大小，每注押注金額最低1000元、最
    高1 萬元，賠率一賠一與莊家對賭，旁觀者並可下注，莊家
    每贏1 萬元須交付抽頭金300 元予賭場。嗣於93年11月7 日
    凌晨2 時15分許，為警持搜索票查獲，並當場扣得丁○○所
    有之現金2 萬7 千200 元、骰子107 顆、賭場帳冊1 本、膠
    質天九牌1 副。
二、案經高雄縣政府警察局鳳山分局報告臺灣高雄地方法院檢察
    署檢察官偵查起訴。
    理  由
壹、程序方面：
    按本件被告戊○○、丁○○、甲○○、乙○○、庚○○所犯
    係死刑、無期徒刑、最輕本刑為3 年以上有期徒刑以外之罪
    ，其於準備程序就前揭被訴事實為有罪之陳述，經受命法官
    告知簡式審判程序之旨，並聽取其與公訴人之意見後，本院
    認無不得或不宜改依簡式審判程序進行之處，爰依刑事訴訟
    法第273 條之1 第1 項、第284 條之1 ，裁定本件由受命法
    官獨任進行簡式審判程序，合先敘明。
貳、實體方面：
一、上揭犯罪事實業據被告戊○○、丁○○、甲○○、乙○○、
    庚○○於警詢、偵查、本院審理時均坦承不諱且互核相符，
    並有查獲現場照片6 張可稽，且有在賭檯上之賭資2 萬7 仟
    2 佰元、骰子107 顆、賭場帳冊1 本、膠質天九牌1 副扣案
    可憑。本案事證明確，被告五人犯行應堪認定。
二、核被告戊○○、丁○○、甲○○、乙○○、庚○○所為，均
    係犯刑法第268 條前段之意圖營業利提供賭博場所罪，及同
    條後段之意圖營利聚眾賭博罪。被告戊○○、丁○○、甲○○、乙○○、庚○○與己○○（己○○另行拘提中）就上開
    犯行具有犯意聯絡及行為分擔，均為共同正犯。被告戊○○
    、丁○○、甲○○、乙○○、庚○○所為多次上開犯行，時
    間緊接、方法相同、所犯係構成要件相同之罪名，顯均係基
    於概括之犯意為之，為連續犯，應依刑法第56條之規定各論
    以一罪，並依法加重其刑。又被告戊○○、丁○○、甲○○
    、乙○○、庚○○所犯上開二罪，係本於一賭博犯意而為一
    犯罪行為之各個舉動，係一行為而觸犯二罪名，為想像競合
    犯，應依刑法第55條之規定，從一情節較重之意圖營利聚眾
    賭博罪論處。又被告戊○○前因公共危險案，經本院以89年
    度雄交簡字第769 號判處有期徒刑2 月確定，於90年5 月4
    日執行完畢；被告庚○○因違反電子遊戲場業管理條例案，
    經本院以92年度簡字第1795號判處有期徒刑3 月確定，於92
    年8 月29日易科罰金執行完畢，有臺灣高等法院被告前案紀
    錄表各1 份可稽，渠等受有期徒刑執行完畢，五年內再犯本
    件有期徒刑以上之罪，均為累犯，均應依刑法第47條規定加
    重其刑，並均依法遞加重之。爰審酌被告戊○○前於93年間
    ，因賭博案，經本院以93年度簡字第4236號判處罰金5000元
    確定；被告丁○○前於80年間，因賭博案，經本院以80年度
    簡字第1659號判處罰金6000元；被告甲○○前於93年間，因
    違反電子遊戲場業管理條例案，經本院以93年度簡字第4812
    號判處拘役30日；被告乙○○前於72年間，因賭博案，經本
    院以72年度易字第2750號判處有期徒刑5 月確定，於72年9
    月29日易科罰金執行完畢（不構成累犯）；被告庚○○於83
    年、84年、85年、86年、87年均因賭博案，經本院判處罰金
    刑，素行均非良好，又共同經營賭博，助長人民以僥倖心態
    獲取財物之風氣，敗壞社會風氣，殊無可取，惟念及渠等犯
    後均坦承犯行，態度良好，且自93年11月4 日起至被查獲之
    同年11月7 日止，聚眾賭博且提供賭博場所之時間非長，對
    社會風氣所生危害有限，而其中被告丁○○負責租用賭博場
    所並收取抽頭金，核情節較重，另被告戊○○、甲○○、乙○○、庚○○均係受僱於被告丁○○，情節較輕等一切情狀
    ，酌情分別從輕量處如主文所示之刑，並均諭知易科罰金折
    算之標準，以資懲儆。另扣得之現金新臺幣2 萬7 千2 佰元
    ，為被告丁○○所有且經營賭場所得之物，業據被告丁○○
    於94年6 月30日本院審理時供明在卷，應依刑法第38條第1
    項第3 款之規定宣告沒收。骰子107 顆、膠質天九牌1 副、
    賭場帳冊1 本，為被告丁○○所有，供經營賭場所用，業據
    被告丁○○於警詢、偵查、本院審理時供明在卷，應依刑法
    第38條第1 項第2 款之規定宣告沒收。
據上論斷，應依刑事訴訟法第273 條之1 第1 項、第284 條之1
、第299 條第1 項前段，刑法第268 條、第28條、第56條、第
 47條、第55條、第41條第1 項前段、第38條第1 項第2 款、第
 3 款，罰金罰鍰提高標準條例第1 條前段、第2 條，判決如主
 文。
本案經檢察官丙○○到庭執行職務。
中　　華　　民　　國　　94　　年　　7 　　月　　15　　日
                  刑事第五庭    法　官  郭瓊徽
以上正本證明與原本無異。
如不服本判決，應於收受送達後10日內向本院提出上訴書狀。
中　　華　　民　　國　　94　　年　　7 　　月　　19　　日
 　　　　　　　　　　　　       書記官  陳瓊芳
附錄
刑法第268條
(圖利供給賭場或聚眾賭博罪)
意圖營利，供給賭博場所或聚眾賭博者，處三年以下有期徒刑，
得併科三千元以下罰金。
附表一
┌────┬──────────────────────┐
│被告姓名│分               工           情          形│
├────┼──────────────────────┤
│丁○○  │賭場負責人，並向不知情之林焜烽承租上開地點供│
│        │作賭博場所                                  │
├────┼──────────────────────┤
│戊○○  │在賭桌旁洗排、收錢、賠錢、收取擔任莊家者之抽│
│        │頭金，並將收取之抽頭金交給丁○○，而招攬不特│
│        │定之人至上開地點賭博                        │
├────┼──────────────────────┤
│乙○○  │同上                                        │
├────┼──────────────────────┤
│庚○○  │在一樓門內把風過濾賭客、防止警方取締，並指引│
│        │賭客上二樓                                  │
├────┼──────────────────────┤
│己○○  │同上                                        │
│（另行拘│                                            │
│提中）  │                                            │
├────┼──────────────────────┤
│甲○○  │遞送香菸檳榔、同時見習賭場之運作            │
└────┴──────────────────────┘
附表二
┌──┬─────────────┬───────────┐
│編號│項                      目│備                  註│
├──┼─────────────┼───────────┤
│一  │現金新臺幣貳萬柒仟貳佰元  │為被告丁○○所有，經營│
│    │                          │賭場所得之物，業據被告│
│    │                          │丁○○於本院審理時供明│
│    │                          │在卷，應依刑法第38條第│
│    │                          │1項 第3 款宣告沒收    │
├──┼─────────────┼───────────┤
│二  │骰子壹佰零柒顆            │為被告丁○○所有，供經│
│    │                          │營賭場所用之物，業據被│
│    │                          │告丁○○於本院審理時供│
│    │                          │明在卷，應依刑法第38條│
│    │                          │第1 項第第2 款沒收    │
├──┼─────────────┼───────────┤
│三  │賭場帳冊壹本              │同上                  │
│    │                          │                      │
├──┼─────────────┼───────────┤
│四  │膠質天九牌壹副            │同上                  │
│    │                          │                      │
└──┴─────────────┴───────────┘
